【裁判字號】    97,易,78
【裁判日期】    970331
【裁判案由】    竊盜
【裁判全文】
臺灣屏東地方法院刑事判決                97年度易字第78號
公  訴  人  臺灣屏東地方法院地檢署檢察官
被      告  甲○○
上列被告因竊盜案件，經檢察官提起公訴（96年度偵字第7590號
），被告就被訴事實為有罪之陳述，本院裁定行簡式審判程序，
判決如下：
    主  文
甲○○犯如附表二所示之罪，各處如附表二所載之刑。應執行有
期徒刑年陸月，扣案之鐵鎚、鐵剪、老虎鉗、美工刀各壹支及
雙頭板手、十字起子貳支均沒收。
    事  實
一、甲○○前曾於民國90年間因違反毒品危害防制條例案件，經
    臺灣高等法院高雄分院以90年度上訴字第1863號判決判處有
    期徒刑1 年，並經最高法院91年度台上字第1189號駁回上訴
    而確定；復於91年間因違反毒品危害防制條例案件，經本院
    以91年度訴字第485 號判決判處有期徒刑1 年、4 月，應執
    行有期徒刑1 年2 月確定，自92年1 月18日起入監服刑，迄
    93年5 月7 日因縮短刑期假釋出監。又於94年間因違反毒品
    危害防制條例案件，經本院以94年度訴字第204 號判決判處
    有期徒刑1 年6 月、1 年，應執行有期徒刑2 年4 月確定；
    再於94年間因竊盜案件，經本院以94年度易字第231 號判決
    判處有期徒刑1 年確定，上開有期徒刑1 年6 月、1 年、1
    年嗣經本院95年度聲字第881 號裁定應執行有期徒刑3 年3
    月，且上開假釋因而遭撤銷，並與上開有期徒刑3 年3 月併
    執行，自94年3 月8 日入監服刑，經減刑後於96年7 月16日
    執行完畢出監。詎其猶不知悔改，由甲○○與丙○○、乙○○（上2 人均經判決在案）或甲○○與丙○○共同意圖為自
    己不法之所有，並基於加重竊盜之犯意聯絡，於如附表一所
    示之時間、地點，攜帶甲○○所有客觀上具有危險性，足以
    危害人之生命、身體安全，可供兇器使用之鐵鎚、鐵剪、老
    虎鉗、美工刀各1 支及雙頭板手、十字起子2 支，竊取如附
    表一所示之被害人之財物，嗣於96年11月25日19時6 分許，
    在坐落屏東縣屏東市○○里○○段471-2 號土地，於竊得財
    物欲離開之際為現場民眾圍捕後交警處理，並扣得上開鐵鎚
    、鐵剪、老虎鉗、美工刀各1 支及雙頭板手、十字起子各2
    支。
三、案經屏東縣警察局屏東分局報請臺灣屏東地方法院檢察署檢
    察官偵查起訴。
    理  由
一、本件被告甲○○所犯係死刑、無期徒刑、最輕本刑為3 年以
    上有期徒刑以外之罪，其於準備程序中就被訴事實為有罪之
    陳述，經法官告知簡式審判程序之旨，並聽取當事人之意見
    後，本院認為適宜進行簡式審判程序審理，合先敘明。
二、上揭事實，業據被告甲○○、共犯丙○○、乙○○於警詢時
    、偵查中及本院審理時坦承不諱，互核相符，並與證人即被
    害人己○○、戊○○、丁○○於警詢時證述之情相符，復有
    鐵鎚、鐵剪、老虎鉗、美工刀各1 支及雙頭板手、十字起子
    各2 支扣案可稽，另有贓物認領保管單2 紙及照片4 幀在卷
    足憑，堪認被告甲○○之自白與事實相符，本件事證明確，
    被告甲○○之犯行洵堪認定。
三、按刑法第321 條第1 項第3 款之攜帶兇器竊盜罪，係以行為
    人攜帶兇器竊盜為其加重條件，所謂兇器，其種類並無限制
    ，凡客觀上足對人之生命、身體構成威脅，具有危險性之兇
    器均屬之，被告甲○○與丙○○、乙○○為本件加重竊盜犯
    行時攜帶之鐵鎚、鐵剪、老虎鉗、美工刀、雙頭板手、十字
    起子，均為金屬製品，質地堅硬、銳利之物，足以對人之生
    命、身體造成威脅，可認定為兇器，是核被告甲○○就如附
    表一編號3 、編號4 、編號6 所示犯行之所為，係犯刑法第
    321 條第3 款、第4 款之結夥三人以上攜帶兇器竊盜罪；核
    被告甲○○就如附表一編號1 、編號2 、編號5 所示犯行之
    所為，係犯刑法第321 條第3 款之攜帶兇器竊盜罪。被告甲○○與丙○○、乙○○就如附表一編號3 、編號4 、編號6
    所示之加重竊盜犯行；被告甲○○與丙○○就如附表一編號
    1 、編號2 、編號5 所示之加重竊盜犯行，均有犯意聯絡及
    行為分擔，均應論以共同正犯。被告甲○○所犯6 罪間，均
    犯意各別，行為互殊，皆可獨立評價，均應予分論併罰。被
    告甲○○前曾於90年間因違反毒品危害防制條例案件，經臺
    灣高等法院高雄分院以90年度上訴字第1863號判決判處有期
    徒刑1 年，並經最高法院91年度台上字第1189號駁回上訴而
    確定；復於91年間因違反毒品危害防制條例案件，經本院以
    91年度訴字第485 號判決判處有期徒刑1 年、4 月，應執行
    有期徒刑1 年2 月確定，自92年1 月18日起入監服刑，迄93
    年5 月7 日因縮短刑期假釋出監。又於94年間因違反毒品危
    害防制條例案件，經本院以94年度訴字第204 號判決判處有
    期徒刑1 年6 月、1 年，應執行有期徒刑2 年4 月確定；再
    於94年間因竊盜案件，經本院以94年度易字第231 號判決判
    處有期徒刑1 年確定，上開有期徒刑1 年6 月、1 年、1 年
    嗣經本院95年度聲字第881 號裁定應執行有期徒刑3 年3 月
    ，且上開假釋因而遭撤銷，並與上開有期徒刑3 年3 月併執
    行，自94年3 月8 日入監服刑，經減刑後於96年7 月16日執
    行完畢出監等情，有臺灣高等法院被告前案紀錄表1 份在卷
    可稽，其於受徒刑之執行完畢，5 年以內故意再犯本件有期
    徒刑以上之罪，為累犯，所犯6 罪均應依刑法第47條第1 項
    之規定加重其刑。爰審酌被告甲○○不思正途營生，竟貪圖
    小利而為竊盜犯行，且食髓知味一再犯案，惡性非輕，惟犯
    罪後坦承犯行態度尚可，及其犯罪之目的、手段等一切情狀
    ，量處如附表二所示之刑，並定其應執行之刑，以資懲儆。
    扣案之鐵鎚、鐵剪、老虎鉗、美工刀各1 支及雙頭板手、十
    字起子各2 支為被告甲○○所有，供其與丙○○、乙○○犯
    罪所用之物，業據其陳明在卷，應依刑法第38條第1 項第2
    款宣告沒收。
據上論斷，應依刑事訴訟法第299 條第1 項前段、第273 條之1
第1 項，刑法第28條、第321 條第1 項第3 款、第4 款、第47條
第1 項、第38條第1 項第2 款、第51條第5 款，判決如主文。
本案經檢察官陳新君到庭執行職務。
中    華    民    國    97    年    3     月    31    日
                  刑事第五庭    法  官  林家聖
以上正本證明與原本無異。
如不服本判決應於收受本判決送達後10日內向本院提出上訴書狀
，其未敘述上訴理由者，並得於提起上訴後10日內向本院補提理
由書狀（均須按他造當事人之人數附繕本）「切勿逕送上級法院
」
中    華    民    國    97    年    3     月    31    日
                                書記官  陳蓉柔
附表一：
┌──┬───┬────┬─────┬───┬──────┐
│編號│行為人│竊盜時間│竊盜地點  │被害人│  竊得財物  │
├──┼───┼────┼─────┼───┼──────┤
│    │甲○○│96年11月│屏東市湖南│己○○│抽水馬達3 粒│
│ 1. │丙○○│16日凌晨│里歸義巷88│      │            │
│    │      │3 時許  │號鐵皮屋  │      │            │
├──┼───┼────┼─────┼───┼──────┤
│    │甲○○│96年11月│同上鐵皮屋│己○○│抽水馬達7 粒│
│ 2. │丙○○│22日凌晨│          │      │、汽車鋁圈20│
│    │      │1 時許  │          │      │個及空氣壓縮│
│    │      │        │          │      │機1 台      │
├──┼───┼────┼─────┼───┼──────┤
│    │甲○○│96年11月│屏東市湖南│戊○○│冷氣風車馬達│
│ 3. │丙○○│24日18時│里歸義段47│      │2 台        │
│    │乙○○│38分許  │1-2 號土地│      │            │
├──┼───┼────┼─────┼───┼──────┤
│    │甲○○│96年11月│同上土地  │戊○○│冷氣壓縮機 1│
│ 4. │丙○○│25日凌晨│          │      │台          │
│    │乙○○│3 時20分│          │      │            │
│    │      │許      │          │      │            │
├──┼───┼────┼─────┼───┼──────┤
│    │甲○○│96年11月│屏東縣麟洛│丁○○│6080-JN 號車│
│ 5. │丙○○│25日13時│鄉麟蹄村永│      │牌1 面      │
│    │      │許      │昌路空地  │      │            │
├──┼───┼────┼─────┼───┼──────┤
│    │甲○○│96年11月│屏東市湖南│戊○○│冷凍機主機 1│
│ 6. │丙○○│25日19時│里歸義段47│      │台（約值8000│
│    │乙○○│6 分許  │1-2 號土地│      │元）        │
└──┴───┴────┴─────┴───┴──────┘
 附表二：
┌──┬─────┬────┬─────────────┐
│編號│ 犯罪事實 │所犯罪名│         宣告刑           │
├──┼─────┼────┼─────────────┤
│    │如附表一編│刑法第32│甲○○共同攜帶兇器竊盜，累│
│    │號1 所示  │1 第1 項│犯，處有期徒刑捌月。扣案之│
│ 1. │          │第3 款  │鐵鎚、鐵剪、老虎鉗、美工刀│
│    │          │        │各壹支及雙頭板手、十字起子│
│    │          │        │貳支均沒收。              │
├──┼─────┼────┼─────────────┤
│    │如附表一編│刑法第32│甲○○共同攜帶兇器竊盜，累│
│    │號2 所示  │1 第1 項│犯，處有期徒刑捌月。扣案之│
│ 2. │          │第3 款  │鐵鎚、鐵剪、老虎鉗、美工刀│
│    │          │        │各壹支及雙頭板手、十字起子│
│    │          │        │貳支均沒收。              │
├──┼─────┼────┼─────────────┤
│    │如附表一編│刑法第32│甲○○結夥三人以上攜帶兇器│
│    │號3 所示  │1 第1 項│竊盜，累犯，處有期徒刑捌月│
│ 3. │          │第3 款、│。扣案之鐵鎚、鐵剪、老虎鉗│
│    │          │第4 款  │、美工刀各壹支及雙頭板手、│
│    │          │        │十字起子貳支均沒收。      │
├──┼─────┼────┼─────────────┤
│    │如附表一編│刑法第32│甲○○結夥三人以上攜帶兇器│
│    │號4 所示  │1 第1 項│竊盜，累犯，處有期徒刑捌月│
│ 4. │          │第3 款、│。扣案之鐵鎚、鐵剪、老虎鉗│
│    │          │第4 款  │、美工刀各壹支及雙頭板手、│
│    │          │        │十字起子貳支均沒收。      │
├──┼─────┼────┼─────────────┤
│    │如附表一編│刑法第32│甲○○共同攜帶兇器竊盜，累│
│    │號5 所示  │1 第1 項│犯，處有期徒刑捌月。扣案之│
│ 5. │          │第3 款  │鐵鎚、鐵剪、老虎鉗、美工刀│
│    │          │        │各壹支及雙頭板手、十字起子│
│    │          │        │貳支均沒收。              │
├──┼─────┼────┼─────────────┤
│    │如附表一編│刑法第32│甲○○結夥三人以上攜帶兇器│
│    │號6 所示  │1 第1 項│竊盜，累犯，處有期徒刑捌月│
│ 6. │          │第3 款、│。扣案之鐵鎚、鐵剪、老虎鉗│
│    │          │第4 款  │、美工刀各壹支及雙頭板手、│
│    │          │        │十字起子貳支均沒收。      │
└──┴─────┴────┴─────────────┘
附錄本案論罪科刑法條全文：
刑法第321 條第1 項第3 款、第4 款
犯竊盜罪而有左列情形之一者，處6 月以上、5 年以下有期徒刑
：
三  攜帶兇器而犯之者。
四  結夥三人以上而犯之者。


司法院資訊處製作；財團法人民間司法改革基金會備份。
